

#### **HARDSKILLS**

### **Gestión de Proyectos:**

- Metodología ágil (Scrum).
- JIRA| Fork| AWS CodeCommit.
- Manejo de métricas y evaluación de resultados.

### QA:

- ISTQB
- Pruebas funcionales y no funcionales.
- Pruebas de sistema e Integración.
- Pruebas exploratorias y Aceptación.
- Smoke test.
- Mobile testing| Web testing| IPs testing
- Performance testing.
- Construcción Plan de pruebas.
- Preparación de entornos de pruebas.

# Lenguaje y Herramientas:

- SQL| MySQL | SQL Server| Oracle| PostgreSQL.
- Power BI | Talend
- Soap UI| Postman.
- Testlink | Mantis Bug tracker | Azure DevOps.

#### **SOFTSKILLS**

Orientado al logró |Comunicación asertiva| Trabajo en equipo| Razonamiento analítico| Creativo |Comprometido.

### **EDUCACIÓN**

### Ingeniería de Sistemas

Fundación Universitaria Los Libertadores. Proyecto de grado: "Sistema de Información Automático para la Administración de los Equipos de Cómputo". El aplicativo de software se realizó mediante el motor Oracle para la Base de Datos y Visual Basic.Net para la programación. 2007

# Luis Arturo Molano M. Quality Assurance Engineer

### **PERFIL**

Profesional en ingeniería de Sistemas, con certificación Internacional ISTQB (Pruebas de Software) y certificación Internacional ITIL Fundamentos 2011, con experiencia en: diseño y liderazgo de procesos de aseguramiento y control de calidad de software, coordinación de mesas de ayuda de servicios tecnológicos, gestión de procesos para optimizar recursos empresariales, formulación y ejecución de proyectos, servicio al cliente.

Persona flexible, organizada, responsable, proactiva, con alta actitud de servicio y manejo de trabajo bajo presión; capacidad para investigar y aprender continuamente, trabajar en equipo y consolidar excelentes relaciones interpersonales, que faciliten el logro de objetivos y resultados colectivos.

### **EXPERIENCIA LABORAL**

# Analista Sénior de pruebas BUSINESS INSIGHTS SAS.

Diciembre 2021 - Mayo 2024

- Análisis y diseño de casos de prueba para análisis de datos, basado en Casos de Uso y/o documento de requerimientos.
- Análisis, diseño y ejecución de casos de prueba para análisis de datos (Fases: Interoperabilidad, Integración, Analítica Descriptiva y Analítica Avanzada), en la herramienta Power BI, así como en Talend.
- Realizar consultas y validar la información en base de datos, con Sql Server, Oracle y PostgreSQL.
- Documentar las evidencias de los casos de prueba ejecutados.
- Registrar y gestionar los bugs encontrados durante la ejecución de pruebas, en la herramienta Azure DevOps y Jira.
- Gestionar la documentación del proyecto en AWS CodeCommit. Todo el proceso bajo metodologías ágiles.

# Ingeniero de Pruebas Profesional GreenSQA S.A.

Proyecto - NUEVA EPS Marzo 2021 - noviembre 2021

- Análisis, diseño y ejecución de casos de prueba basada en documento de requerimientos.
- Realizar consultas y validar la información en base de datos, con Sql Developer.
- Instalación de objetos en Base de datos, con SQL PLUS.
- Crear y gestionar los casos de prueba por ciclos, en la herramienta TestLink.
- Registrar los bugs encontrados durante la ejecución de pruebas, en la herramienta Mantis Bug Tracker y Jira.
- Registro y gestión en Jira, de los requerimientos atendidos.
- Cargar y descargar información de los proyectos, a través de la herramienta Fork.

# Analista Sénior de Pruebas DATA TOOLS S.A.

Proyecto - Superintendencia de Notariado y Registro.

### Tecnólogo en Sistematización.

Centro De Investigación Docencia Y Consultoría Administrativa – CIDCA. 1993

# Diplomado en Gestión Logística integral

Cesa - Incolda, 2007

### **CERTIFICACIONES Y CURSOS**

# Certificación Internacional ITIL Fundamentos 2011

Fundación de Egresados Universidad Distrital (FEUD), 2015.

### Certificación Internacional ISTQB

(International Software Testing Qualifications Board)

Indudata, 2013.

## Bases de datos Relacionales

**BUSINESS INSIGHTS SAS, 2024** 

# Curso, ISO 9001:2008 Fundamentación de un Sistema de Gestión de Calidad

Servicio Nacional De Aprendizaje – Sena, 2015

# Curso, Calidad en el Desarrollo de software

Servicio Nacional De Aprendizaje – Sena, 2012

### Curso, Ingles Americano Nivel I

Servicio Nacional De Aprendizaje - Sena, 2011

#### **CONTACTO**

• Celular: +57 315 2439359

• Correo: <u>luisarturomolano@gmail.com</u>

• Linkedin:

https://www.linkedin.com/in/luis-arturo-molano-moyano-0a9114102/

#### **REFERENCIAS**

### MAURICIO MARTINEZ FRANKI

Director de proyectos Tecnología Cel. 3115619298.

#### LUIS ALBERTO TIBADUIZA

Gerente - LogyValor E-mail. Logy.valor@hotmail.com Cel. 3115617500.

NINY JOHANA VALDERRAMA

Líder de Aseguramiento de Calidad Cel. 3203057451.

Agosto 2019 - Noviembre 2020.

- Análisis y diseño de casos de prueba para georreferenciación, basado en el documento de requerimientos.
- Análisis, diseño y ejecución de casos de prueba para servicios web. Herramienta SoapUI.
- Realizar consultas y validar la información en base de datos, con Sql Server.
- Documentar las evidencias de los casos de prueba ejecutados.
- Crear y gestionar los casos de prueba por ciclos, en la herramienta TestLink.
- Registrar los bugs encontrados durante la ejecución de pruebas, en la herramienta Mantis Bug Tracker.
- Realizar informes de QA, para entrega por etapas.

# Ingeniero Consultor y Pruebas INTERSOFT S.A.

Proyecto - Banco de la República Diciembre 2017 - Julio 2019.

- Análisis y diseño de casos de prueba, basado en el documento de requerimientos.
- Ejecutar pruebas funcionales de las aplicaciones bancarias y servicios web; con SoapUI.
- Realizar consultas y validar la información en base de datos, con Oracle Sql Developer
- Documentar las evidencias de los casos de prueba ejecutados.
- Elaborar manuales de usuario y documentar proyectos y/o controles de cambio.

# Analista de Calidad de Software Q-VISIÓN TECHNOLOGIES S. A.

Proyecto - Homecenter - Sodimac. Febrero 2016 - Diciembre 2017.

- Estimar tiempos para el análisis, diseño y ejecución de los casos de prueba.
- Análisis y diseño de casos de prueba, basado en el documento de requerimientos.
- Ejecutar pruebas funcionales y no funcionales (Rendimiento y Seguridad).
- Realizar querys y validar la información en base de datos, con Sql Server.
- Crear y gestionar los casos de prueba por ciclos, en la herramienta TestLink.
- Registrar los bugs encontrados durante la ejecución de pruebas, en la herramienta Mantis Bug Tracker.
- Documentar las evidencias de los casos de prueba ejecutados.
- Elaborar manuales de usuario y documentar proyectos y/o controles de cambio.
- Transitar proyectos de tecnología, desde su inicio hasta la puesta en producción.
- Capacitación a funcionarios y clientes, en Aseguramiento y Control de Calidad de Software y en metodologías Agiles (Scrum).

### Contratista – Ingeniero Auditor Universidad Distrital Francisco José de Caldas

Proyecto - Consejo Superior de la Judicatura Septiembre 2016 - Diciembre 2016.

- Revisar y evaluar los controles, sistemas, procedimientos informáticos (MODELOS, METODOLOGÍAS, ARQUITECTURA), administración de riesgos y seguridad de la información, eficiencia, efectividad y uso de los diferentes tipos de software, utilizados en el Consejo Superior de la Judicatura.
- Generación y entrega de informes, de las auditorías realizadas.
- Apoyo en el proceso de liquidación del contrato interadministrativo Nº 093 del 2016 del Consejo Superior de la Judicatura y la Universidad Distrital Francisco José de Caldas.

### Coordinador de Mesa de Ayuda Nivel II LEGISS S.A.

Área - Innovación y Tecnología Agosto 2014 - Julio 2015

- Coordinar las actividades del equipo de ingenieros de la mesa de ayuda, que atienden los casos (peticiones, inquietudes, mejoras o incidentes) reportados por los usuarios internos, sobre las soluciones .NET puestas en producción, a disposición de los clientes.
- Diseñar e Implementar los indicadores de gestión, para el seguimiento y control de la operación.
- Presentar informes de gestión a la alta gerencia sobre los resultados y desempeño del área.
- Generar procesos que garanticen la mejora continua de soluciones, procesos y equipos de trabajo.

# Logros:

- Reducir en un 80% el registro de casos abiertos y pendientes de cierre, mediante un plan de trabajo en conjunto con líderes técnicos y gerentes de proyectos.
- Incremento del 60% en los niveles de cumplimiento, con el cierre satisfactorio de casos, alcanzando los Acuerdos de Niveles de Servicio (ANS) establecidos.
- Alineación de los indicadores internos de gestión y métricas de medición de los equipos de trabajo, por ejemplo, con modelos de remuneración y reconocimientos.
- Desarrollo personal y profesional de los miembros del equipo de trabajo, a través del empoderamiento y logro de resultados.

# Ingeniero de Aseguramiento y Control de Calidad de Software LEGISS S.A.

Área - Innovación y Tecnología Marzo 2012 - Agosto 2014.

- Gestionar procesos de aseguramiento y control de calidad.
- Diseñar, documentar, publicar, y actualizar procesos de calidad de software.
- Investigar y proponer la implementación de buenas prácticas, herramientas, procesos y procedimientos, para aseguramiento y control de calidad de software.
- Capacitar a los ingenieros de proyectos en procesos de aseguramiento y pruebas de software.
- Diseñar y documentar casos de prueba, basado en el documento de requerimientos.
- Realizar pruebas funcionales de software, carga y concurrencia. Gestionar y registrar resultados de los ciclos de pruebas en proyectos.
- Certificar pasos a producción de aplicativos en donde se hizo testing de software.
- Administrar el ambiente de pruebas de los aplicativos y actualización del versionador (Visual SourceSafe).
- Diseñar e implementar indicadores de gestión a los ingenieros del área.
- Realizar auditorías de documentación y cumplimiento de buenas prácticas en provectos.
- Evaluar el impacto de los desarrollos o mantenimientos realizados a los aplicativos y tomar acciones de mejora.
- Hacer seguimiento y registrar los resultados de las acciones realizadas de incidentes generados por proyectos en garantía.

### Logros:

- Incrementar los niveles de satisfacción de los usuarios sobre las métricas de estabilidad de los productos instalados en ambiente de producción.
- Liderar el diseño, implementación y adopción de los procesos de gestión de calidad de software.
- Basado en el modelo PMI, se creó la documentación para la trazabilidad de las mejoras, modificaciones y ajustes de los productos de software, responsabilidad del área.
- Consolidar la base de conocimiento para la gestión de proyectos y operación de soluciones tecnológicas, para trazabilidad, mejora continua y desarrollo de nuevos proyectos.